# 顺流交易在合并财务报表中的抵消问题

提问人：benjun8773 时间：2012-09-22 04:56:16
前有“合并报表中对联营企业顺流交易的抵消问题”http://bbs.esnai.com/thread-4824367-1-2.html后有“长期股权投资权益法下顺流交易与逆流交易会计处理解析”http://bbs.esnai.com/thread-4821573-1-2.html2007年学习企业合并时，张老师说：要站准角度。看完顺流交易抵销后，我表现无所适从。在长期股权投资一章中，投资方编制合并财务报表的，应当抵消顺流交易形成的未实现内部交易损益。针对顺流交易，按照完全权益法，投资方单体报表中确认投资收益时应当考虑未实现内部交易损益；在合并财务报表中，将投资收益进行恢复，以此推断，此处将合并主体与被投资方视为两个独立的主体，既是两个独立主体，为何又要抵消涉及的营业收入与营业成本（前者恢复是将被投资方视为独立主体，后者抵消又将其视为关联企业，自相矛盾）。且营业收入与营业成本并非整体交易中由投资方负担的金额，而是未实现内部交易损益对应的交易金额。假设当期顺流交易的标的有50%对独立第三方出售，此处抵消的营业收入与营业成本仅为交易中投资方享有金额的50%，保留一半又作何解释，此处与合并抵消似乎矛盾。假设对独立第三方销售之后即可视为自始即对外销售，以上抵消金额也就合情合理，但是合并主体的营业收入就要随着被投资方的销售情况不断变化，而不取决于集团内部成员的业绩，此说于理不合。感觉此处纯属凑数，经过长时间思考未能找到合理的解释，请各位同仁赐教。

回答人：chenyiwei
你看一下这个帖子：http://bbs.esnai.com/forum.php?m ... 640&pid=5163226